最高法院刑事判決                              八十六年度台上字第四七五○號
    上訴人  黃祿寶
右上訴人因永禮義自訴傷害致重傷案件，不服台灣高等法院中華民國八十六年六月十
日第二審判決（八十六年度上易字第二六六六號，自訴案號：台灣桃園地方法院八十
五年度自字第八九號），提起上訴，本院判決如左：
    主  文
上訴駁回。
    理  由
按刑事訴訟法第三百七十七條規定，上訴於第三審法院，非以判決違背法令為理由，
不得為之。是提起第三審上訴，應以原判決違背法令為理由，係屬法定要件。如果上
訴理由狀並未依據卷內訴訟資料，具體指摘原判決不適用何種法則或如何適用不當，
或所指摘原判決違法情事，顯與法律規定得為第三審上訴理由之違法情形，不相適合
時，均應認其上訴為違背法律上之程式，予以駁回。本件上訴人黃祿寶上訴意旨略稱
：財團法人長庚紀念醫院（下稱長庚醫院）民國八十五年十一月十八日長庚院法字
第○五八三號函載明，根據八十五年九月十九日之病歷記載判斷，被害人即自訴人永
禮義左眼失明與於八十二年九月八日放置之人工水晶體無關，惟未說明何以無關，且
八十五年九月十九日被害人之診斷證明書記載十分簡略，未曾提及被害人曾患白內障
及於八十二年九月八日左眼放置人工水晶體後視力僅○‧二，亦未說明被害人左眼視
力日後是否有回復可能等情，故該函仍有疑問，原審認上訴人聲請向長庚醫院查詢被
害人左眼是否完全失明不可回復及導致失明之原因，為無必要，有調查未盡之違法等
語。惟查原判決維持第一審判決論處上訴人刑法第二百七十七條第二項後段之傷害致
重傷罪刑，業已明所憑之證據及認定之理由。觀諸卷附長庚醫院前開函載：「根據
9.之病歷記載，病人（指被害人）左眼已無光覺，導致其左眼失明之原因為外傷
引起之眼球破裂併大量眼內出血，雖經緊急手術縫合仍無法挽回其視力，此與9.８
放置之人工水晶體無關」等情，顯已明示被害人左眼失明之狀況與原因，及該原因與
放置之人工水晶體無關；又該函係依被害人八十五年九月十九日之「病歷記載」而為
上開述，上訴意旨依據被害人同日之「診斷證明書」及個人意見所為質疑，顯與該
函所載不符。原判決依長庚醫院該函，認定被害人左眼之傷害係由外力引起，且其左
眼已達喪失功能之重傷程度，並說明上訴人請求向該醫院查詢被害人左眼是否完全失
明不可回復及導致失明之原因，認無必要之理由，從形式上觀察，殊無上訴意旨所指
調查未盡之違法情形存在。本件上訴難謂係以原判決違法為其上訴理由；其上訴違背
法律上之程式，應予駁回。又本院為法律審，上訴人提出長庚醫院函及診斷證明書影
本，無從審酌，併此明。
據上論結，應依刑事訴訟法第三百九十五條前段，判決如主文。
中      華      民      國    八十六    年      八      月      八      日
                              最高法院刑事第二庭
                                  審判長法官  施  文  仁
                                        法官  陳  炳  煌
                                        法官  張  淳  淙
                                        法官  洪  文  章
                                        法官  林  錦  芳
      右正本證明與原本無異
                                              書  記  官
中      華      民      國    八十六    年      八      月    十六      日
